# 企业会计准则全集-卡卡西整理CPA业务探讨版本

提问人：xiele0 时间：2017-05-05 15:12:04
想借此帖问一下，为什么财政部不再根据新的准则出讲解了？这算不算一种懒政？

回答人：chenyiwei
新准则的体例变了，改为每个准则出一本单行本，包括准则正文、应用指南（详细程度相当于原先的讲解）、起草或修订说明、准则正文英文译本等。

提问人：polariswong 时间：2017-05-06 13:56:51
请问楼主 2 、 9 、 30 、 33 、 39 、 40 、 41 这几个新出的准则的应用指南哪里找的？我一直以为新出的准则没有应用指南呢。

回答人：chenyiwei
这些新发布或新修订会计准则都出版了单行本，其中有应用指南。